# 集团 A 下属孙公司 D 发行股份购买集团 A 下属 E 公司的子公司剩余股份的处理

提问人：周庆 123 时间：2019-12-27 08:05:11
陈版主：
最近遇到一个合并会计处理问题，不知道如何处理，请陈版主指点!
背景：下面是交易前和交易后的股权变动表
e761c63ecbc17a78311ca40cf3aa00f - 副本.jpg (349.93 KB, 下载次数: 0)
6 天前上传

回答人：chenyiwei
A 集团合并层面按购买少数股权处理；
D 购买F 按同一控制下合并（同时收购少数股权）处理，参考：《瑞华研究2010 ～ 2016 汇编》之 “问题 3-2-39（与同一控制下企业合并同时完成的收购少数股权交易）”；
B 丧失对D 的控制权，按处置子公司并丧失控制权进行合并处理；
E 丧失对 F 的控制权，按处置子公司并丧失控制权（但保留重大影响）进行合并处理。